【裁判字號】    94,訴,3294
【裁判日期】    950102
【裁判案由】    毒品危害防制條例
【裁判全文】
臺灣高雄地方法院刑事判決              94年度訴字第3294號
公  訴  人  臺灣高雄地方法院檢察署檢察官
被      告  乙○○
上列被告因毒品危害防制條例案件，經檢察官提起公訴（94年度
毒偵字第6510號）及移送併辦（94年度毒偵字第7720號、8396號
），被告於本院準備程序進行中，就被訴及移送併辦部分之事實
，均為有罪之陳述，經受命法官告知簡式審判之旨，並聽取公訴
人及被告之意見後，本院合議庭裁定由受命法官獨任進行簡式審
判程序，本院判決如下：
    主  文
乙○○連續施用第一級毒品，處有期徒刑拾月。扣案之殘有微量
第一級毒品海洛因之注射針筒壹支、殘渣袋貳個、吸管壹支沒收
銷燬之。其餘注射針筒肆支沒收。
    事  實
一、乙○○前於民國91年間曾因施用毒品案件，經本院以91年度
    毒聲字第7511號裁定送觀察、勒戒後，認有繼續施用毒品之
    傾向，再於91年12月23日以91年度毒聲字第8193號裁定令入
    戒治處所施以強制戒治，期間先後經停止戒治、撤銷停止戒
    治，於93年8 月6 日強制戒治執行完畢釋放，並由臺灣高雄
    地方法院檢察署檢察官於93年8 月16日以93年度戒毒偵字第
    916 號為不起訴處分在案。又因施用毒品案件，經本院於94
    年4 月29日以94年度訴字第1060號判決判處連續施用第一級
    毒品有期徒刑8 月、連續施用第二級毒品有期徒刑5 月，應
    執行有期徒刑1 年，並於94年9 月24日入監執行，指揮書執
    畢日期為95年9 月23日（未構成累犯）。詎乙○○猶未戒斷
    毒癮，於強制戒治執行完畢釋放後5 年內，復基於施用第一
    級毒品之概括犯意，自93年8 月7 日起至94年9 月4 日上午
    8 、9 時許止，在高雄市○○區○○街240 巷23弄76號9樓
    、高雄縣大社鄉大社公園廁所及高雄縣仁武鄉○○村○○街
    33巷3 號等處，以針筒注射方式，施用第一級毒品海洛因多
    次，並先後於下列時、地為警查獲：
 (一) 於94年7 月12日下午1 時20分許，在高雄市○○區○○街24
    0 巷23弄76號地下室為警查獲，並扣得其所有供施用毒品用
    之注射針筒1 支。
 (二) 於94年8 月19日中午12時30分許，經警持搜索票進入其位於
    高雄縣仁武鄉○○村○○街33巷3 號之住處搜索，扣得其所
    有供施用毒品用之注射針筒2 支、殘渣袋2 個、吸管1 支。
    並於同日下午4 時許，在高雄縣大社鄉大社公園廁所內施用
    毒品為警當場查獲，並扣得其所有供施用毒品用針筒2 支。
 (三) 於94年9 月4 日下午1 時30分許，在高雄縣仁武鄉○○村○
    ○街33巷3 號之住處為警查獲。
二、案經高雄市政府警察局刑警大隊及高雄縣政府警察局仁武分
    局分別報請臺灣高雄地方法院檢察署檢察官偵查起訴及移送
    併辦。
    理  由
一、本件被告乙○○所犯為死刑、無期徒刑、最輕本刑為3 年以
    上有期徒刑以外之罪，於本院準備程序進行中，被告就被訴
    及併辦部分之事實，均為有罪之陳述，經受命法官告知簡式
    審判程序之旨，並聽取公訴人及被告之意見後，本院合議庭
    認宜進行簡式審判程序，爰依刑事訴訟法第273 之1 第1 項
    規定，裁定由受命法官獨任進行簡式審判程序，合先敘明。
二、經查，前揭犯罪事實，業據被告於警詢、偵訊及本院審理時
    坦認不諱，並有高雄市政府警察局刑警大隊製作之扣押筆錄
    、扣押物品目錄表、扣押物品收據各1 份、查獲現場照片4
    幀及高雄縣政府警察局仁武分局製作之搜索扣押筆錄、扣押
    筆錄各1 份、扣押物品目錄表、扣押物品收據各2 份、查獲
    現場照片2 幀附卷可稽，且被告前後3 次為警查獲時，分別
    經警採集其尿液送請檢驗結果，均呈嗎啡（即海洛因進入人
    體後之代謝物）陽性反應，此有高雄市立凱旋醫院出具之濫
    用藥物尿液檢驗報告1 紙（檢體編號Ｌ8 －9463）、臺灣檢
    驗科技股份有限公司出具之濫用藥物尿液檢驗報告2 紙在卷
    可佐，並有注射針筒共5 支、殘渣袋2 個、吸管1 支扣案為
    憑，足認被告前開自白核與卷證相符，堪予採信。本件事證
    明確，被告犯行洵堪認定，應予依法論科。
三、按海洛因係毒品危害防制條例第2 條第2 項第1 款所稱之第
    一級毒品。核被告所為，係犯該條例第10條第1 項之施用第
    一級毒品罪。被告施用前後持有海洛因，其持有之低度行為
    ，應為施用之高度行為所吸收，均不另論罪。被告先後多次
    施用第一級毒品之犯行，時間緊接，觸犯構成要件相同之罪
    名，顯係基於概括犯意反覆為之，為連續犯，應依刑法第56
    條規定以一罪論並加重其刑。移送併辦部分即事實欄第一段
    (二)、(三)所示之施用毒品犯行，雖未據起訴，然此部分犯罪事
    實與事實欄第一段(一)所示業經起訴及論罪科刑部分，有連續
    犯之裁判上一罪關係，為起訴效力所及，本院自得併予審理
    。被告前因施用毒品案件，有事實欄所示之強制戒治執行完
    畢及犯罪科刑等情，業據本院調取臺灣高等法院被告前案紀
    錄表、本院院內索引卡紀錄表各1 份核閱屬實，並有刑案資
    料查註紀錄表、全國施用毒品案件紀錄表、受觀察勒戒人毒
    品及前科紀錄簡列表各1 份在卷可按，其於強制戒治執行完
    畢釋放後，5 年內再犯本件施用毒品罪，應依毒品危害防制
    條例第23條第2 項規定依法訴追。爰審酌被告前因施用毒品
    ，經觀察勒戒、強制戒治及判決科刑後，仍未能戒斷毒癮，
    再犯本件施用毒品之罪，顯見其意志不堅，惡習難改，非經
    一定時間隔離其接觸毒品之機會，不足以戒除毒癮，惟念及
    施用毒品究屬戕害自己身心之行為，尚未損及他人，且犯後
    坦認犯行，態度尚可等一切情狀，量處如主文所示之刑，以
    示儆懲。
四、扣案之注射針筒共5 支、殘渣袋2 個、吸管1 支，均係被告
    所有供犯本件施用毒品罪所用之物，業據其供陳在卷。上開
    扣案物品經送高雄市立凱旋醫院檢驗結果，除其中注射針筒
    4 支未驗出毒品反應外，其餘物品均呈海洛因陽性反應，此
    有該醫院出具之濫用藥物成品檢驗報告2 紙在卷可考。前開
    殘有微量毒品之注射針筒1 支、殘渣袋2 個、吸管1 支，均
    應視同毒品，併依毒品危害防制條例第18條第1 項前段之規
    定沒收銷燬之。至未經使用之注射針筒4 支，因非僅能專供
    施用毒品之用，且係被告所有供犯施用毒品所用之物，爰另
    依刑法第38條第1 項第2 款宣告沒收。
據上論斷，應依刑事訴訟法第273 條之1 第1 項、第299 條第1
項前段，毒品危害防制條例第10條第1 項，第18條第1 項前段、
刑法第11條、第56條、第38條第1 項第2 款，判決如主文。
本案經檢察官甲○○到庭執行職務。
中    華    民    國    95    年    1     月    2     日
                  刑事第六庭  法  官  林柏壽
以上正本證明與原本無異。
如不服本判決，應於判決送達後10日內，向本院提出上訴狀。
中    華    民    國    95    年    1     月    3     日
                              書記官  林國龍
附錄本案論罪科刑法條全文：
毒品危害防制條例第10條第1 項
施用第一級毒品者，處6 月以上5 年以下有期徒刑。


司法院資訊處製作；財團法人民間司法改革基金會備份。
